【裁判字號】    94,簡上,384
【裁判日期】    950120
【裁判案由】    詐欺
【裁判全文】
臺灣高雄地方法院刑事裁定             94年度簡上字第384號
上  訴  人  臺灣高雄地方法院檢察署檢察官
被      告  甲○○
上列被告因詐欺案件，經檢察官提起公訴（九十三年度偵字第三
０二一號），被告於本院審理時請求具保，本院裁定如下：
    主  文
聲請駁回。
    理  由
一、聲請意旨略以：聲請人即被告甲○○有固定居所，並曾有居
    住戶籍地，是因為沒有收到傳票而未前來開庭，現有正當工
    作，欲請求交保云云。
二、按為確保刑事偵查、審判程序之完成，及刑事執行之保全，
    刑事被告經法官訊問後，認為犯罪嫌疑重大，有刑事訴訟法
    第一百零一條第一項所定之情形之一，非予羈押顯難進行追
    訴、審判或執行者，得羈押之，刑事訴訟法第一百零一條第
    一項定有明文。而羈押乃確定判決前之拘禁處分，與有罪判
    決後之徒刑執行固有不同，但在法律所定要件下，仍得羈押
    被告，以保全證據、確保刑罰權之執行、或俾免危險繼續擴
    大發生，藉以維護社會秩序。因此，羈押被告並不當然違反
    「無罪推定原則」。然羈押之處分應視為「保全程序之最後
    手段」，自應慎重從事，若非確已具備法定條件且認有必要
    者，當不可輕易為之，亦即應受到比例原則的限制。但關於
    羈押與否之審查，其目的僅在判斷有無實施羈押強制處分之
    必要，並非認定被告有無犯罪之實體審判程序，故關於羈押
    之要件，無須經嚴格之證明，而以經釋明得以自由證明為已
    足，至於被告是否成立犯罪，乃本案實體上應予判斷之問題
    ，執行羈押後有無繼續之必要，仍許由法院斟酌訴訟進行程
    度及其他一切情事而為認定。是除羈押之被告有刑事訴訟法
    第一百十四條所訂之所犯最重本刑為三年以下有期徒刑、拘
    役或專科罰金之罪，或懷胎五月以上或生產後二月未滿者，
    或現罹疾病，非保外治療顯難痊癒之情形，法院不得拒絕被
    告具保停止羈押之理由外，法院即應依上開說明審酌羈押之
    必要性。
三、經查，被告甲○○涉嫌幫助連續詐欺罪嫌重大，前經本院傳
    訊未到而遭通緝，嗣經緝獲被告，經本院訊問後，以被告嫌
    疑重大，有逃亡之事實，非予羈押顯難進行追訴審判，而依
    刑事訴訟法第一百零一條第一項第一款之規定，於民國九十
    四年十二月二十三日起執行羈押，有本院押票一紙在卷可查
    。而被告前於檢察官偵查中，即有多次未到庭之情形，且於
    本院審理時，亦經本院傳訊多次未到，經派警前往戶籍地拘
    提，被告之母則表示其已二年未曾返家，有各該卷宗所附報
    到單、傳票回證、拘票回證等在卷可查，是足認被告前開辯
    稱有固定住所一事顯為不實，其確有逃亡之事實，本案羈押
    原因依然存在，並不能因具保而使之消滅。此外，被告聲請
    意旨均與刑事訴訟法第一百十四條前開各款事由不相符合，
    本件被告具保停止羈押之聲請，自難准許，應予駁回，爰為
    裁定如主文。
中    華    民    國    95    年    1     月    20    日
                  鳳山刑事第一庭 審判長法  官  陳志銘
                                       法  官  林芳華
                                       法  官  林勇如
以上正本證明與原本無異。
如不服本裁定，應於收受送達後5 日內向本院提出抗告狀。
中    華    民    國    95    年    1     月    20    日
                                       書記官  許雅惠


司法院資訊處製作；財團法人民間司法改革基金會備份。
